【裁判字號】    98,交易,12
【裁判日期】    980206
【裁判案由】    過失傷害
【裁判全文】
臺灣臺中地方法院刑事判決              98年度交易字第12號
公  訴  人  台灣台中地方法院檢察署檢察官
被      告  乙○○
上列被告因過失傷害案件，經檢察官提起公訴（97年度偵字第28
203號），本院判決如下：
    主    文
乙○○因過失傷害人，處有期徒刑參月，如易科罰金，以新台幣
壹仟元折算壹日。
    犯罪事實
一、張淑如於民國97年7月1日15時許，駕駛其友人林志明所有車
    牌號碼NX-0631號自小客貨車，沿台中縣大里市○○路由北
    往南方向行駛，行至大里市○○路○段與東明路設有行車管
    制號誌之交岔路口，欲左轉東明路時，本應注意汽車行駛至
    交岔路口，其轉彎應遵守燈光號誌，且轉彎車應讓直行車先
    行，而依當時天候晴、日間自然光線、柏油路面乾燥、無缺
    陷、道路無障礙物、視距良好及行車管制號誌動作正常等情
    形，又無不能注意之情事，竟疏未注意，在該交岔路口之行
    車管制號誌仍指示直行綠燈，尚未轉換為左轉綠燈之際，即
    貿然由國光路2段左轉東明路。適有丙○○騎乘車牌號碼P2N
    -617號重型機車，沿大里市○○路由南往北行駛至該交岔路
    口，依行車管制號誌之指示，欲直行穿越時，見張淑如駕駛
    NX-0631號自小客貨車貿然違規左轉，因本身車速亦快避剎
    不及，致所騎乘之P2N-617號重型機車車頭與張淑如所駕駛
    之NX-0631號自小客貨車右前座車門發生碰撞，而人車倒地
    ，受有左前臂開放性傷口、肌腱、血管神經斷裂、右脛腓骨
    開放性骨折、右股骨轉子下骨折等傷害。張淑如於肇事後，
    尚未有偵查權限之公務員發覺前，即主動向據報前往處理之
    員警表明為肇事人，自首而受裁判。
二、案經丙○○訴由台中縣警察局霧峰分局報請台灣台中地方法
    院檢察署檢察官偵查起訴。
    理    由
一、上揭犯罪事實，業據被告張淑如坦承不諱，並經證人即告訴
    人丙○○在本院審理時證述伊沿大里市○○路往台中市方向
    行駛，行至交岔路口前約100公尺，見被告駕駛客貨車停在
    對向左轉車道號誌燈下等待左轉，伊要通過交岔路口時，被
    告突然左轉，伊剎車不及發生碰撞，通過交岔路口時伊行向
    號誌為直行綠燈，時速約60公里等語無訛，復有台中縣警察
    局霧峰分局製作之道路交通事故現場圖、道路交通事故調查
    報告表、道路交通事故談話紀錄表、現場照片，及顯示告訴
    人丙○○受傷情形之大里仁愛醫院診斷證明書附卷可稽。被
    告在本院審理時雖先否認過失傷害犯行，辯稱伊左轉時管制
    燈號係亮左轉綠燈，當時告訴人所騎乘之機車離伊很遠云云
    。惟查被告嗣已坦承其左轉時，行向號誌係直行綠燈，尚未
    轉換為左轉綠燈，其見對向沒有來車，因告訴人丙○○所騎
    乘之機車距離還很遠，所以伊即逕行左轉等情，核與前述道
    路交通事故談話紀錄表所載，被告於肇事後接受台中縣警察
    局霧峰分局霧峰交通分隊警員甲○○詢問時所供伊行至路口
    前發現號誌亮直行綠燈等語相符，參以證人即處理本件交通
    事故之警員甲○○在本院審理時證稱發生事故之交岔路口，
    國光路南北向號誌變換依序為直行及右轉箭頭綠燈、黃燈、
    紅燈（僅二秒，為緩衝時間）、紅燈及左轉箭頭綠燈等語，
    益徵該交岔路口之行車管制號誌，國光路南北向部分不可能
    同時為直行及左轉綠燈，被告於上揭時地駕駛NX-0631號自
    小客貨車，由國光路2段左轉東明路時，該交岔路口之行車
    管制號誌確係為直行綠燈，並非左轉綠燈。按汽車行駛至交
    岔路口，其轉彎應遵守燈光號誌，且轉彎車應讓直行車先行
    ，道路交通安全規則第102條第1款、第7款定有明文。本件
    被告駕駛NX-0631號自小客貨車於上揭時地由國光路2段欲左
    轉東明路時，自應注意前述規定，且依當時天候晴、日間自
    然光線、柏油路面乾燥、無缺陷、道路無障礙物、視距良好
    及行車管制號誌動作正常等情形，又無不能注意之情事，竟
    疏未注意，在該交岔路口之行車管制號誌仍指示直行綠燈，
    尚未轉換為左轉綠燈之際，即貿然左轉，致與告訴人所騎乘
    ，依行車管制號誌之指示直行穿越該交岔路口之P2N-617號
    重型機車發生碰撞，使告訴人受有左前臂開放性傷口、肌腱
    、血管神經斷裂、右脛腓骨開放性骨折、右股骨轉子下骨折
    等傷害，被告顯有過失，其自白與事實相符。本件事證明確
    ，被告犯行已堪認定。
二、核被告所為，係犯刑法第284條第1項前段之過失傷害罪。本
    件事故報案人或勤指中心轉來資料並未報明肇事人姓名，處
    理人員前往現場處理時，被告在場，且當場承認為肇事人，
    有台中縣警察局道路交通事故肇事人自首情形紀錄表在卷足
    憑，被告係對於本件未發覺之罪自首而受裁判，應依刑法第
    62條前段規定減輕其刑。爰審酌被告於上揭時地駕駛自小客
    貨車左轉彎時，未注意遵守行車管制號誌，且未讓直行車先
    行，致發生本件交通事故，致告訴人受有左前臂開放性傷口
    、肌腱、血管神經斷裂、右脛腓骨開放性骨折、右股骨轉子
    下骨折等傷害，危害行車之安全，損害告訴人之權益，被告
    事後固坦承上情，且自首為本件事故之肇事人，惟迄未與告
    訴人達成和解，賠償損害，告訴人受傷情形及被告過失程度
    均非輕等一切情狀，處以如主文所示之刑，並諭知易科罰金
    之折算標準。
據上論斷，應依刑事訴訟法第299條第1項前段，刑法第284條第1
項前段、第62條前段、第41條第1項前段，刑法施行法第1條之1
第1項、第2項前段，判決如主文。
本案經檢察官陳雅瑩到庭執行職務。
中    華    民    國    98    年     2     月    6    日
                  刑事第二庭    法  官  鍾堯航
以上正本證明與原本無異。
如不服本判決應於收受判決後10日內向本院提出上訴書狀，並應
敘述具體理由；其未敘述上訴理由者，應於上訴期間屆滿後20日
內向本院補提理由書（均須按他造當事人之人數附繕本）「切勿
逕送上級法院」。
                                書記官  吳淑願
中    華    民    國    98    年     2     月    6    日
附錄論罪科刑法條
刑法第284條第1項：
因過失傷害人者，處六月以下有期徒刑，拘役或五百元以下
罰金，致重傷者，處一年以下有期徒刑、拘役或五百元以下
罰金。


司法院資訊處製作；財團法人民間司法改革基金會備份。
